Juan Pablo Rojas Usuga

Analista y Desarrollador de sistemas de la información



Personal Info

Email

juanpablor629@gmail.com

Phone

3118275933

Skills

Desarrollo de interfaces web amigables



HTML

 $\star\star\star\star\star$

CSS

JavaScript

sql

react

Español

Trabajo en equipo

Responsable

Languages



Soy un Analista y Desarrollador de Sistemas de la Información con experiencia en el campo técnico de sistemas y programación web. Apasionado por resolver desafíos tecnológicos y crear soluciones eficientes, mi enfoque versátil y proactivo me ha permitido adquirir habilidades tanto en el mantenimiento de sistemas como en el desarrollo de aplicaciones web. Estoy comprometido con el aprendizaje continuo y emocionado por contribuir al éxito de una empresa innovadora donde pueda aplicar mis habilidades y crecer profesionalmente

Work History

2022-10 - 2023-04

Analista de sistemas de TI

ingenio providencia SA, Cerrito

- Mantenimiento y actualización de aplicaciones y páginas web
- Implementación de diagrama de redes
- Mantenimiento de equipos de cómputo
- Elaboración de informes y reportes.
- Manejo de sistemas informáticos y tecnológicos.
- Control y monitoreo de información.
- Resolución de problemas y atención a incidencias.
- · Atención y servicio al cliente
- implantación de software

2022-10 - 2023-05

Desarrollador front end

Freelancer, Palmira

- Diseño de interfaces UI y UX
- Diseño y desarrollo de proyectos web.
- Creación de aplicaciones a medida con JavaScript, HTML y CSS.
- uso de frameworks como React.
- Implementación de metodologías ágiles (Scrum).
- Mantenimiento y mejora de sitios web y aplicaciones.
- Documentación de código y elaboración de reportes de avances de los provectos a cargo.
- Diseños responsivos de aplicativos webs.

Education

2023-04 - present	informática, ANÁLISIS Y DESARROLLO DE SISTEMAS DE LA INFORMACIÓN		
	CBI-SENA, Palmira-Valle del cauca		
2021-04	informática, DESIGN THINKING		
	CBI-SENA, Palmira-Valle del cauca		
2020-12	Derecho, CURSO INTRODUCTORIO A LA FORMACION		
	PROFESIONAL INTEGRAI		
	CBI-SENA, Palmira-Valle del cauca		
2020-12	Bioseguridad, BIOSEGURIDAD		

CBI-SENA, Palmira-Valle del cauca

ngles	****	2021-04	Derecho, EJERCICIO DERECHOS FUNDAMENTALES EN EL TRABAJO
			CBI-SENA, Palmira-Valle del cauca
		2021-08	informática, EJECUCION DEL PROYECTO DE INVESTIGACION
			CBI-SENA, Palmira-Valle del cauca
		2021-07	informática, EMPRENDIMIENTO DE UNIDADES

PRODUCTIVAS

CBI-SENA, Palmira-Valle del cauca